【裁判字號】    90,上訴,791
【裁判日期】    900622
【裁判案由】    違反毒品危害防制條例
【裁判全文】
臺灣高等法院高雄分院刑事判決                      九十年度上訴字第七九一號
    上  訴  人
    即  被  告  甲○○
右上訴人因違反毒品危害防制條例案件，不服臺灣高雄地方法院九十年度訴字第五四
二號，中華民國九十年四月十三日第一審判決（起訴案號：臺灣高雄地方法院檢察署
八十九年度毒偵字第五二九七號）提起上訴，本院判決如左：
    主  文
上訴駁回。
    事  實
一、甲○○前曾於民國八十三年間曾因違反肅清煙毒條例案件，經法院判處有期徒刑
    三年三月確定，並於八十八年二月十二日執行完畢，仍不知悔改，猶於八十九年
    間因施用第一級毒品海洛因案件，經法院以八十九年度毒聲字第三００號裁定送
    觀察勒戒後，認無繼續施用毒品傾向，已由臺灣高雄地方法院檢察署於八十九年
    四月六日以八十九年度毒偵字第二一六一號為不起訴處分確定。詎其明知海洛因
    業經公告列為毒品防害防制條例第二條第二項之第一級毒品，不得非法持有、施
    用，竟於五年內，復基於施用第一級毒品海洛因之概括犯意，自八十九年七月二
    十五日起至八十九年七月二十九日止，每日施用一次，連續在高雄市○○區○○
    路二一五巷三八號處所，以注射針筒施打，非法施用海洛因多次，為警於八十九
    年七月二十九日上午十一時十五分許，於高雄市○○區○○路二一五巷三八號查
    獲，並扣得施用毒品海洛因用之注射針筒共四支。
二、案經高雄市政府警察局左營分局報請臺灣高雄地方法院檢察署檢察官偵查起訴。
    理  由
一、訊據上訴人即被告甲○○對於在右揭時地施用第一級毒品海洛因之事實，坦承不
    諱，而其經警查獲時所採集之尿液，經送高雄市立凱旋醫院檢驗結果，亦呈嗎啡
    陽性反應，此有該院八十九年八月十八日高市凱醫字第七二七號煙毒尿液檢驗成
    績書乙紙在卷可憑（偵查卷第二八頁），此外，查扣之注射針筒四支中二支已使
    用，經送請高雄醫學大學附設中和紀念醫院鑑驗結果該針筒內殘液確為毒品海洛
    因無訛，此有該院編號９００３—１４２號檢驗報告一紙在卷足憑（原審卷第十
    頁）。又被告前曾於八十九年間因施用第一級毒品海洛因案件，經法院以八十九
    年度毒聲字第三００號裁定送觀察勒戒後，認無繼續施用毒品傾向，已由臺灣高
    雄地方法院檢察署於八十九年四月六日以八十九年度毒偵字第二一六一號為不起
    訴處分確定在案，有原審法院被告院內索引卡紀錄表、臺灣高雄地方法院檢察署
    刑案資料查註記錄表各一份在卷可稽。其於五年內再犯毒品危害防制條例第十條
    之罪，經法院以八十九年毒聲字第六五九六號裁定令入戒治處所施以強制戒治，
    此有原審法院被告院內索引卡紀錄表可參，是本案事證明確，被告犯行洵堪認定
    。
二、核被告所為，係犯毒品危害防制條例第十條第一項之施用第一級毒品罪。被告施
    用第一級毒品時持有第一級毒品海洛因之低度行為應為施用第一級毒品之高度行
    為所吸收，不另論罪。被告先後多次非法施用第一級毒品海洛因行為，時間緊接
    ，反覆為之，所犯又係同一罪名之罪，顯係基於概括犯意為之，應依連續犯規定
    論以一罪。再被告前曾因違反肅清煙毒條例案件，業經法院判處有期徒刑三年三
    月，並於八十八年二月十二日執行完畢，此有台灣高雄地方法院檢察署刑案資料
    查註記錄表在卷可按，其前受有期徒刑執行完畢，於五年內再犯本件最重本刑為
    有期徒刑以上之罪，為累犯，應依刑法第四十七條規定加重其刑。
三、原審因而適用毒品危害防制條例第十條第一項、第十八條第一項前段、第二十條
    第三項，刑法第十一條前段、第五十六條、第四十七條、第三十八條第一項第二
    款，並審酌被告前曾因施用毒品觸法，顯見其無悔改之意，及其屬自戕行為，所
    生危害非大等一切情狀，量處有期徒刑八月。又扣案之已使用過注射針筒二支，
    經送鑑驗含有海洛因成分，已與第一級毒品海洛因結合而難以剝離，自應視同第
    一級毒品，此有高雄醫學大學附設中和紀念醫院檢驗報告附卷可按，爰依毒品危
    害防制條例第十八條第一項前段規定，不問屬於犯人與否，沒收並銷燬之。至於
    另外扣案之未使用過注射針筒二支，尚非專供施用毒品之器具，惟係被告所有，
    預備供施用毒品所用之物，業據被告供明在卷，爰依刑法第三十八條第一項第二
    款之規定，予以宣告沒收。經核原判決認事用法均無不合，量刑亦甚妥適，被告
    上訴意旨，以量刑過重，指摘原判決不當，為無理由，應予駁回。
據上論斷，應依刑事訴訟法第三百六十八條，判決如主文。
本案經檢察官董明正到庭執行職務。
中      華      民      國    九十    年      六      月    二十二      日
  臺灣高等法院高雄分院刑事第八庭
                                  審判長法官  郭雅美
                                        法官  洪兆隆
                                        法官  莊飛宗
右正本證明與原本無異。
如不服本判決，應於判決送達後十日內向本院提出上訴狀，其未述理由者並應於提
出上訴狀後十日內向本院補提理由書（應附繕本)。
                                      書記官  張宗芳
中    華    民    國      九十      年       六       月     二十七     日
附錄本判決論罪之法條：
毒品危害防制條例第十條第一項：
施用第一級毒品者，處六月以上五年以下有期徒刑。


司法院資訊處製作；財團法人民間司法改革基金會備份。
